【裁判字號】    94,建,1
【裁判日期】    950106
【裁判案由】    給付工程款
【裁判全文】
臺灣士林地方法院民事判決                 94年度建字第1號
原      告  九州鋁業股份有限公司
法定代理人  丁○○
訴訟代理人  甲○○
被      告  鑫霖企業有限公司
法定代理人  乙○○
訴訟代理人  丙○○
當事人間給付工程款事件，本院於民國94年12月21日言詞辯論終
結，判決如下：
    主  文
被告應給付原告新台幣捌拾萬零陸佰陸拾肆元，及自民國九十四
年一月十五日起至清償日止，按年息百分之五計算之利息。
訴訟費用由被告負擔。
本判決於原告以新台幣貳拾陸萬陸仟捌佰捌拾捌元為被告供擔保
後，得假執行。被告如以新台幣捌拾萬零陸佰陸拾肆元為原告預
供擔保，或將上開金額提存後，得免為假執行。
    事實及理由
一、原告主張：訴外人台灣銀行龍山分行將其「行舍外牆門面整
    飾工程」交由訴外人亞億營造股份有限公司承攬，而由被告
    向亞億營造股份有限公司承攬其中鋁門窗工程，被告乃於92
    年10月間向原告買受該工程所需之鋁門窗設備，買賣價金為
    新台幣（下同）862,781 元，經原告同意折讓12,781元後，
    買賣價金為850,000 元，加上被告應給付之營業稅47,116元
    ，合計為897,116 元，詎原告依約交付鋁門窗設備後，被告
    僅交付價金166,000 元，尚餘價金731,116 元迄未給付；另
    前開鋁門窗設備中因被告變更部分設計而有重新修改之必要
    ，被告即將部分鋁門窗交由原告修改規格，原告承攬修改之
    報酬為69,548元，被告亦未給付，為此依買賣及承攬之法律
    關係，請求被告給付買賣價金及承攬報酬共計800,664 元等
    語。原告並聲明：（一）被告應給付原告800,664 元，及自
    起訴狀繕本送達翌日起至清償日止，按年息百分之5 計算之
    利息。（二）原告願供擔保，請准宣告假執行。
二、被告則以：原告承包之鋁窗工程，因施工品質不良，無法達
    到雙方約定之品質，致發生漏水現象，原告對於上開漏水現
    象，無力改善，乃同意被告退貨或另覓廠商改善，故由被告
    委由其他廠商修復上開漏水現象，支出修復費用173,143 元
    ，就此金額被告主張抵銷，另原告交付之鋁門窗亦未依約完
    工通過驗收，何能請求報酬，故原告請求顯無理由等語，資
    為置辯。被告並聲明：（一）駁回原告之訴及假執行之聲請
    。（二）被告願供擔保，請准免為假執行。
三、原告主張被告於92年10月間向原告買受鋁門窗設備一批，約
    定買賣價金為897,116 元，原告已依約交付鋁門窗設備，被
    告亦給付其中166,000 元，尚餘買賣價金731,116 元尚未給
    付，另被告將部分鋁門窗設備交由原告承攬修改規格，承攬
    報酬為69,548元等事實，業據原告提出工程合約書、統一發
    票、訂貨單、出貨單、請款單、修改明細為證，且為被告所
    不爭執，故原告此部分之主張，應堪信為真正。
四、原告主張已交付買賣標的物及完成承攬工作，被告應給付買
    賣價金及承攬報酬等情，則為被告所否認，辯稱原告交付之
    鋁門窗因有漏水瑕疵，致其支付修復費用173,143 元，被告
    自得主張抵銷，另原告亦尚未完工驗收，不得請求報酬云云
    ，經查:
（一）被告抗辯原告交付之鋁門窗有漏水瑕疵，無非以其提出之
      照片及原告93年2 月19日致被告之存證信函為證，惟查，
      依被告所提出之照片雖可看出裝設後之鋁門窗有積漏水現
      象，然此究係因原告之鋁門窗存有瑕疵，抑或因鋁窗安裝
      、牆面施工不良所致，皆有可能，被告亦不否認原告並未
      負責系爭鋁門窗之安裝工作，而依被告提出之修復費用請
      款單以觀，被告從事修復項目為防水工資、試水工資、si
      licone費用、內外牆清洗、吊籠安裝、租金、運費、油漆
      等費用，經核均非與原告出售之鋁門窗修復改善相關，而
      屬安裝、防水工程，故原告於前開存證信函中雖同意被告
      退貨，惟其主張漏水應非因其產品問題所致等語，應堪採
      信，被告既未能舉證證明漏水原因係原告出售之產品所致
      ，則其抗辯原告產品有瑕疵，並主張抵銷修復費用云云，
      尚不足採。
（二）另被告抗辯原告未完工驗收等情，則為原告所否認，辯稱
      已交付並完成應修改之鋁門窗等語，經本院函詢台灣銀行
      系爭龍山分行行舍外牆門面整飾工程執行情形，據覆略以
      該工程由亞億營造股份有限公司承攬，全案分於92年12月
      22日、93年1 月15日辦理驗收、複驗合格等情，此有台灣
      銀行總務室94年11月4 日總二營繕字第09400057291 號函
      暨所附工程結算驗收證明書在卷可稽，故原告交付之鋁門
      窗既已經業主驗收通過，亦無證據顯示有被告所指之瑕疵
      存在，則被告辯稱原告未經完工驗收，不得請求價金報酬
      云云，尚難憑採。
五、綜上所述，原告既已依買賣契約交付鋁門窗設備，並完成被
    告交其承攬之修改鋁窗工作，既經認定如前，從而，原告依
    買賣及承攬之法律關係，請求被告給付買賣價金731,116 元
    、承攬報酬69,548元，合計800,664 元及自起訴狀繕本送達
    翌日即94年1 月15日起至清償日止，按年息百分之5 計算之
    利息，為有理由，應予准許。
六、兩造陳明願供擔保請為宣告假執行或免為假執行，經核均與
    規定相符，爰分別酌定相當之擔保金額予以宣告。
七、因本案事證已臻明確，兩造其餘主張陳述及所提之證據，經
    審酌於判決結果無影響，毋庸詳予論述，附此敘明。
八、據上論結，原告之訴為有理由，依民事訴訟法第78條、第39
    0 條第2 項、第392 條，判決如主文。
中    華    民    國    95    年    1     月    6    日
                  民事第一庭  法  官  劉穎怡
以上正本證明與原本無異。
如對本判決上訴須於判決送達後20日內向本院提出上訴狀。
中    華    民    國    95    年    1     月    10    日
                              書記官  陳玉敏


司法院資訊處製作；財團法人民間司法改革基金會備份。
